臺灣苗栗地方法院刑事判決
111年度易字第181號
公  訴  人  臺灣苗栗地方檢察署檢察官
被      告  張良偉


選任辯護人  劉順寬律師
上列被告因加重竊盜案件，經檢察官提起公訴（111年度調偵字
第99號），被告於準備程序中就被訴事實為有罪之陳述，經本院
裁定進行簡式審判程序，判決如下：
    主  文
張良偉犯踰越門窗牆垣侵入住宅竊盜罪，處有期徒刑陸月，如易
科罰金，以新臺幣壹仟元折算壹日。
    理  由
一、犯罪事實
　　張良偉意圖為自己不法之所有，基於竊盜之犯意，於民國11
    0年11月2日上午10時10分許，駕駛車牌號碼00-0000號自用
    小貨車，前往謝瑞齡位於苗栗縣○○市○○里0鄰○○00○0號之住
    處前，踰越上址住宅圍牆後，利用1樓鐵窗，攀爬至上址住
    宅2樓陽台採光罩上，復自上址住宅2樓陽台外，徒手開啟並
    踰越上址住宅陽台窗戶，侵入上址住宅，竊取謝瑞齡所有置
    於2樓房間衣櫃、抽屜內如附表編號3至9所示之物，得手後
    駕駛上開車輛離去。
二、證據標目
　‧被告於本院準備程序及審理中之自白
　‧被告之警詢筆錄、偵訊筆錄
　‧證人即告訴人謝瑞齡之警詢筆錄
　‧證人謝其瑋之警詢筆錄
　‧指認犯罪嫌疑人紀錄表
　‧偵查報告
　‧住宅竊盜地點及民宅監視器位置示意圖
　‧住宅竊盜A、B點通過車輛影像比對一覽表
　‧行動電話11/2雙向通聯記錄與車辨資料分析比較表
　‧通訊軟體LINE搜尋畫面擷圖
　‧通聯調閱查詢單
　‧車牌辨識系統查詢紀錄
　‧車輛詳細資料報表
　‧搜索扣押筆錄、扣押物品目錄表
　‧贓物認領保管單
　‧車牌辨識系統、監視器錄影畫面擷圖
　‧現場及扣案物照片
三、法令之適用
　㈠罪名及處罰條文
　⒈被告於犯罪事實所示時、地，先踰越上址住宅圍牆後，徒手
    開啟並踰越上址住宅陽台窗戶，侵入上址住宅，其行為應屬
    「踰越」門窗及牆垣、侵入住宅竊盜，而合於刑法第321條
    第1項第2款、第1款之加重條件。
　⒉是核被告所為，係犯刑法第321條第1項第2款、第1款之踰越
    門窗牆垣侵入住宅竊盜罪。
　⒊公訴意旨認被告所為應論以刑法第321條第1項第2款、第1款
    之毀越門窗侵入住宅竊盜罪，容有未洽，附此指明。
　㈡易刑處分之折算標準
　　刑法第41條第1項前段
　㈢沒收
　⒈扣案如附表編號1至2所示之物，及現金新臺幣（下同）約17
    萬495元（扣除附表編號1所示現金部分），係被告另將附表
    編號4至9所示竊得之物變賣與不知情之日月發銀樓、標準堂
    銀樓、美盛珠寶銀樓所獲得，屬被告違法行為所得變得之物
    ，就此變賣所得，本應依刑法第38條之1第1項前段、第3項
    之規定，宣告沒收，且於全部或一部不能沒收或不宜執行沒
    收時，追徵其價額，惟衡諸被告事後已與告訴人達成和解，
    並約定分期賠償21萬元，堪認倘就此部分之犯罪所得仍宣告
    沒收或追徵，應有過苛之虞，爰依刑法第38條之2第2項之規
    定，不予宣告沒收或追徵，以調節沒收之嚴苛性。
　⒉至附表編號3所示之金項鍊1條，已實際合法發還被害人，依
    刑法第38條之1第5項之規定，不予宣告沒收或追徵。
四、量刑理由
　㈠本件為踰越門窗、牆垣、侵入他人住處竊取金飾等貴重物之
    案件。被告於日間前往告訴人上址住宅，踰越圍牆、窗戶，
    侵入上址住宅行竊，已造成法秩序之動盪，所為實應非難；
    就犯罪動機表示係為償還債務，不免輕率，並無特別應予斟
    酌之情事，復衡諸被告所竊得之財物，其中如附表編號3所
    示之金項鍊1條價值不低，業已發還由告訴人具領保管，此
    部分所侵害之財產法益已獲有某程度之回復；其餘物品則迄
    未歸還告訴人，惟被告已與告訴人達成和解，並約定分期賠
    償告訴人21萬元（尚未履行完畢），告訴人願意撤回刑事告
    訴，並同意對被告從輕量刑，足認告訴人所受損害已可預期
    獲得填補，其被害感情亦趨於緩和，則被告之行為責任，在
    同類型事案中，應屬中度並向下修正之範疇。
　㈡另考量被告於108年間，經法院以竊盜罪判處有期徒刑7月、6
    月、6月，與他罪定應執行有期徒刑1年5月之前科紀錄，犯
    後始終坦承犯行之態度，自述所受教育程度為高職畢業，日
    間從事自來水配管工作，日薪約2,200元，夜間從事市場運
    送工作，時薪約230元，與父母親同住，尚須照顧雙親，爰
    以行為人之責任為基礎，並審酌上開各情等一切情狀，量處
    如主文所示之刑，併諭知易科罰金之折算標準。
據上論斷，依刑事訴訟法第273條之1第1項、第299條第1項前段
，判決如主文。
本案經檢察官陳昭銘提起公訴，檢察官蕭慶賢到庭執行職務。
中　　華　　民　　國　　111 　年　　8 　　月　　4 　　日
　　　　　　　　　刑事第一庭　法　官　高御庭
以上正本證明與原本無異。
如不服本判決應於收受送達後20日內向本院提出上訴書狀，並應
敘述具體理由；其未敘述上訴理由者，應於上訴期間屆滿後20日
內向本院補提理由書（均須按他造當事人之人數附繕本）「切勿
逕送上級法院」。告訴人或被害人如對於本判決不服者，應具備
理由請求檢察官上訴，其上訴期間之計算係以檢察官收受判決正
本之日期為準。
中　　華　　民　　國　　111 　年　　8 　　月　　4 　　日
　　　　　　　　　　　　　　　書記官　林怡芳　　
附錄本案論罪科刑法條全文：
中華民國刑法第321條
（加重竊盜罪）
犯前條第1項、第2項之罪而有下列情形之一者，處6月以上5年以
下有期徒刑，得併科50萬元以下罰金：
一、侵入住宅或有人居住之建築物、船艦或隱匿其內而犯之。
二、毀越門窗、牆垣或其他安全設備而犯之。
三、攜帶兇器而犯之。
四、結夥三人以上而犯之。
五、乘火災、水災或其他災害之際而犯之。
六、在車站、港埠、航空站或其他供水、陸、空公眾運輸之舟、
    車、航空機內而犯之。
前項之未遂犯罰之。
附表
編號 物品名稱及數量 說明 1 現金1萬1,755元 下列編號4至9所示之物變賣所得之一部 2 金戒指1個 重量2.52錢；下列編號4至9所示之物變賣所得之一部 3 金項鍊1條 已發還 4 金項鍊7條 扣除上列編號1至2所示現金1萬1,755元、金戒指1個，其餘變賣所得共約17萬495元 5 金手鍊1條  6 金手環1只  7 金戒指10只  8 金墜子3只  9 金元寶1只